臺灣士林地方法院刑事判決　　　　　　 96年度交易字第200號
公　訴　人　臺灣士林地方法院檢察署檢察官
被　　　告　甲○○
上列被告因公共危險案件，經檢察官提起公訴（96年度偵字第26
9 號），本院判決如下：
    主  文
甲○○犯不能安全駕駛動力交通工具罪，處拘役伍拾日，如易科
罰金以新臺幣貳仟元折算壹日，減為拘役貳拾伍日，如易科罰金
以新臺幣貳仟元折算壹日。
    事  實
一、甲○○於民國95年12月10日18時許，在臺北市○○區○○路
    某餐廳參加朋友喜宴，因飲用威士忌酒後，已達不能安全駕
    駛動力交通工具之狀態，遂先由其友人乙○○駕駛甲○○所
    有之車號397-DF號營業用小客車載甲○○（坐在副駕駛座上
    ）至臺北市○○街57號前停放後即先行離去，嗣甲○○於尚
    處不能安全駕駛動力交通工具之狀態下，竟移動身體至駕駛
    座上，駕駛該車輛行駛約5 至10公尺後，因不勝酒力，即將
    車輛停放在迪化街一段264 號前之車道上，並在車上睡覺，
    嗣於翌日（11日）2 時19分許，為警發現併排停車而查獲，
    經測試其呼氣酒精濃度為每公升1.05毫克，已超過每公升0.
    55毫克，達不能安全駕駛之標準。
二、案經臺北市政府警察局大同分局報請臺灣士林地方法院檢察
    署檢察官偵查起訴。
    理  由
壹、程序事項：
    按被告之自白，非出於強暴、脅迫、利誘、詐欺、疲勞訊問
    、違法羈押或其他不當方法，且與事實相符者，得為證據，
    刑事訴訟法第156 第1 項定有明文。亦即被告之自白係出於
    自由意思，且與事實相符者，即有證據能力，反之，若係非
    法取供者，因其陳述非出於任意性，其所為之陳述即無證據
    能力。而非任意性之取供，不限於由實施之公務員為之為必
    要，其由第三人施用不正之方法者，亦同（最高法院28年度
    上字第2530號判例參照）。查被告甲○○於本院審理中抗辯
    其於警詢中之自白是警察教伊如何作答，這樣會處罰很輕，
    自白係出於不正之方法取得，為非任意性云云，本院請檢察
    官就此部分予以舉證，經檢察官請求傳訊證人即詢問被告之
    警察丙○○於96年6 月27日到庭結證稱：「（在製作警詢筆
    錄時，被告的精神狀況如何？）凌晨兩點多的時候查獲被告
    ，到近中午十一點的時候被告完全清醒，願意製作筆錄」、
    「（警詢筆錄是否他自由意志所陳述？）是」、「（有無用
    強暴或脅迫等不正的方法？）無」、「（警詢筆錄製作完之
    後，有無交給被告閱覽？）有」、「（被告對筆錄有無意見
    ？）沒有意見，他有簽名捺印」、「〈提示偵卷第8 頁倒數
    第四至九行。〉（當時這段話是被告自由意志所陳述嗎？）
    是」、「（你有無告訴他，如果這樣寫，他會被罰很輕？）
    沒有」、「（警詢筆錄是否你訊問的？）是我跟他談話，訊
    問的」、「（筆錄是何人訊問的？）是我詢問被告，打電腦
    製作筆錄是蔡瑞賢」、「（製作筆錄之前或是在製作當時，
    有無教導被告如何應訊？）無」等語（見本院審理卷第41至
    42 、44 頁），顯見被告於警詢時已坦承其有駕駛動力交通
    工具之行為，且其於警詢時精神狀況良好，足認其在警詢時
    所為之自白係出於自由意志，自得採為本件判決之基礎。
貳、實體事項：
一、訊據被告甲○○固坦承有於民國95年12月10日晚上參加朋友
    喜宴，因飲用威士忌酒後，已達不能安全駕駛動力交通工具
    之程度，嗣於翌日（11日）2 時19分，在臺北市○○街57號
    附近為警查獲並進行酒精濃度檢測，測得其呼氣所含酒精濃
    度達每公升1.05毫克等情，惟矢口否認有酒後駕車之公共危
    罪犯行，辯稱：當天晚上是其朋友乙○○開車載伊至被警查
    獲地點，伊都在車上睡覺，並無酒後駕駛汽車云云。然查：
  (一)上揭犯罪事實，業據被告警詢時自承：「（你現在意識是否
    清楚？是否願意接受警方製作調查筆錄？）意識清楚。我願
    意接受警方現在製作調查筆錄」、「（警方逮捕你時有無告
    知得保持沉默無須違背自己意思而為陳述及得選任辯護人等
    二項權利？）有告知我」、「（你於何時、地？因何事為警
    方查獲？）我於民國95年12月11日2 時19分許，將營小客
    397-DF停放在大同區○○街57號前內側車道上，躺上駕駛座
    上睡覺，經警察巡邏發現將我叫醒，以酒測器檢測後，酒測
    值為1.05mg/l，而將我帶回大同分局警備隊偵訊」、「（警
    方於95年12月11日2 時19分，用酒精測試器測試你的酒精濃
    度值為何？）酒測值1.05毫克」、「（你於何時？何地？與
    何人一同飲酒？喝了多少酒？）我是在12月10日18時左右，
    因為朋友結婚，在臺北市○○區○○路台南海鮮辦喜宴，我
    擔任招待喝了3-4 杯威士忌酒」、「（你何時？由何處將車
    駕至該處？準備前往何處？）約22時許喜宴結束，友人乙○
    ○與我搭計程車至士林區○○○路○ 段，再由乙○○駕駛我
    所有之營小客397-DF一同前往大同區○○街，乙○○將車停
    在涼州街114 號對面消防隊前，將我留在車上後逕自離去。
    當我發現車子係停在消防隊前面影響進出，所以想將車移到
    路邊停放休息，可能因不勝酒力，而將車停在涼州街57號前
    車道上而睡著」、「（你是否有駕照？是否知道酒後駕駛車
    輛是違法的行為？）有駕照；我知道酒後駕車是違法的行為
    」、「（有無補充之意見？）是朋友開車載我而將車停在消
    防隊前，我因擔心影響進出，一時只想將車移到他處路邊休
    息，並不是真的要酒後駕車」、「（你以上所述是否實在？
    ）實在」等語（見偵查卷第7 至9 頁），並有酒精濃度測試
    紀錄表、臺北市政府警察局北市警交字第AEV219710 號舉發
    違反道路交通管理事件通知單影本及臺北市政府警察局大同
    分局公共危險案件測試觀察紀錄表各一紙及現場照片六張在
    卷可資佐證，足徵被告於警詢之自白與事實相符。
  (二)證人乙○○於96年6 月27日本院審理時結證稱：「（95年12
    月11日凌晨你有無被告在一起？）10日我們一起喝喜酒」、
    「（你喝完喜酒後，如何回家？）我開被告的車送被告到涼
    州街，當時車上有四個人，去的時候是被告帶我們三個人去
    ，機車我們停在涼州街永樂國小旁的機車格，回來的時候，
    被告喝醉了，所以重振聲威開車載被告回涼州街，要騎我自
    己的機車」、「（你把車開到何處停放？）涼州街57號前，
    我記得對面是消防隊，停完後我就走了」、「（被告人在那
    裡？）他在副駕駛座睡覺」、「（離開時，有無跟被告說你
    要走了？）有」、「（當時被告的精神狀況？）已經酒醉」
    、「（你停車下車時，有無將鑰匙拿下？）我有熄火，並將
    窗戶拉下，鑰匙還在鑰匙孔」「（你去現場有跟警察說你車
    子停放位置嗎？）我有指出我停放位置，就是在消防隊對面
    ，57號店面旁」、「（你停在路邊嗎？）是」、「（停在人
    行紅磚道嗎？）不是，我停在邊間房屋的牆壁，靠近57號〈
    審判長請證人乙○○當庭畫出車子停放在置並簽名〉」、「
    （車子是緊靠路邊？）是」、「（停車時有無併排停車？沒
    有）」等語，並有其當庭繪製之車子停放圖一紙附卷可稽（
    見本院審理卷第45至48、35頁），足見乙○○係熄火後將車
    輛停放在涼州街57號前，且未併排停車。再據證人即現場查
    獲警察丙○○於96年6 月27日本院審理時結證稱：「（在查
    獲的時候，車子停放位置在哪裡？）涼州街是雙向車道，旁
    邊有車輛停放，查獲的時候車子是內側車道併排停車，」、
    「（查獲當時有沒有找乙○○到警局說明？）有找乙○○，
    乙○○到警局說車子是他停的」、「（有無帶乙○○去現場
    ？）我有帶乙○○去」、「（乙○○當時在現場陳述，車子
    停放位置在那裡？）乙○○當時陳述，他把車子停在涼州街
    57號前面，我們查獲的地點是在迪化街一段264 號前」、「
    涼州街57號與114 號〈消防隊〉是相對面，查獲地點與乙○
    ○所陳述的地點，相差五至十公尺」、「（乙○○說的停車
    位置在哪裡？）57號前〈審判長請證人畫圈並簽名〉」、「
    （在查獲時，被告車停放情形？）被告併排停車，而且有妨
    害交通，是他人舉發，我們舉發的時候，被告車子旁就有一
    部車子」、「（當時查獲時，車子引擎是熄火或是發動？）
    發動中而且窗戶有搖下」等語，且有有其當庭繪製之車子停
    放圖一紙附卷可稽（見本院審理卷第42至45、49、36頁），
    足見警察查獲被告時之車輛係發動中停放在迪化街一段264
    號前，且併排停車。核諸二位證人之證詞，益證被告確有酒
    後發動車輛，並駕駛約5 至10公尺後，任意併排停車之事實
    。
  (三)綜上所述，被告於審理時翻異前供之辯解，應屬畏罪卸責飾
    詞，洵無可採。本件事證明確，被告犯行堪以認定。
二、按刑法第185 條之3 所謂「不能安全駕駛」，乃抽象危險犯
    ，並不以發生具體危險為必要，而依據臺北市交通大隊所使
    用之呼氣酒精濃度測試器之數據標準，當呼氣濃度達每公升
    0.25毫克時，將造成輕度中毒；當呼氣濃度達每公升0.5 毫
    克時，將影響駕駛；當呼氣濃度達每公升0.75毫克時，將造
    成思考及個性行為之改變；當呼氣濃度達每公升1 毫克時，
    將造成中度中毒而產生步態不穩、噁心、嘔吐、精神混惑不
    清等症狀，此有行政院國軍退除役官兵輔導委員會臺北榮民
    總醫院88年8 月5 日（八八）北總內字第二六八六八號函附
    卷可參。核被告服用酒類，不能安全駕駛汽車而駕駛之行為
    ，係犯刑法第185 條之3 之公共危險罪。爰審酌被告生活狀
    況及智識程度，酒醉程度及駕駛車輛種類，及犯罪後否認犯
    行之態度等一切情狀，量處如主文所示之刑，並諭知易科罰
    金之折算標準。又被告犯罪時間在96年4 月24日以前，合於
    中華民國九十六年罪犯減刑條例之減刑要件，所犯不能安全
    駕駛動力交通工具罪，依該條例規定減刑如主文所示。
據上論斷，應依刑事訴訟法第299 條第1 項前段，刑法第185 條
之3 、第41條第1 項前段，刑法施行法第1 條之1 ，中華民國九
十六年罪犯減刑條例第2 條第1 項第3 款、第7 條，判決如主文
。
本案經檢察官高俊申到庭執行職務。
中　　華　　民　　國　　96　　年　　10　　月　　3   　日
　　　　　　　　　刑事第六庭審判長法　官  楊得君
                                  法  官  許永煌
      　                          法  官  周明鴻
以上正本證明與原本無異。
如不服本判決應於判決送達後10日內向本院提出上訴狀，其未敘
述上訴之理由者並得於提起上訴後20日內向本院補提理由書 (均
須按他造當事人之人數附繕本)。
                                  書記官  丁梅芬
中　　華　　民　　國　　96　　年　　10　　月　　4 　　日
附錄本案論罪科刑法條之依據：
中華民國刑法第185條之3
（重大違背義務致交通危險罪）
服用毒品、麻醉藥品、酒類或其他相類之物，不能安全駕駛動力
交通工具而駕駛者，處1 年以下有期徒刑、拘役或3 萬元以下罰
金。
